【裁判字號】    88,上易,5295
【裁判日期】    890429
【裁判案由】    賭博
【裁判全文】
臺灣高等法院刑事判決                          八十八年度上易字第五二九五號
    上  訴  人  臺灣桃園地方法院檢察署檢察官
    被      告  甲○○
右上訴人因被告賭博案件，不服臺灣桃園地方法院八十八年度易字第二三四號，中華
民國八十八年二月十九日第一審判決 (起訴案號：臺灣桃園地方法院檢察署八十七年
度偵字第一五四八四、一八０四二號)提起上訴，本院判決如左：
    主  文
上訴駁回。
    理  由
一、本案經本院審理結果，認第一審判決對被告甲○○為無罪之諭知，核無不當，應
    予維持，並引用第一審判決書記載之證據及理由（如附件）。
二、檢察官上訴意旨略以：原審認被告甲○○係不知情固非無理由，惟同案被告乙○
    ○倘未經被告甲○○之同意，怎可能無端至其住處經營六合彩，甚至使用其電話
    為聯絡工具，且同案被告乙○○在被告甲○○住處經營六合彩至少兩期以上，簽
    牌時電話往返必相當頻繁，被告甲○○在住處內對該電話來電怎可能未加理會，
    且同案被告乙○○於晚餐時間在被告甲○○住處久留，被告甲○○卻毫未加以過
    問，更屬無稽，原審就前開推論均未加以反駁，何以遽認定被告甲○○無幫助賭
    博之犯意，其認事用法似有未洽等語。
三、經查同案被告乙○○於八十七年十月十三日及同月十五日連續經營二期六合彩賭
    博之事實，固為乙○○坦承在卷，乙○○並經原審判處有期徒刑五月確定在案，
    乙○○亦確係於八十七年五月十五日下午五時四十分許在被告之住處遭警查獲，
    然而乙○○從未供稱其經營之二期六合彩均係在被告住處為之，其於警訊時已供
    稱係到鄰居甲○○家中串門子正好遇見警察搜索等語（偵查卷第六頁反面），嗣
    於偵查中供稱剛好有事去找甲○○，隨身攜帶賭具是自己要用的等語（偵查卷第
    二十五頁反面），其後於原審及本院審理時亦均供稱因被告有幫人帶小孩，其友
    人之小孩要找奶媽，故於當日下午五時許前去詢問被告可否幫忙帶忙帶小孩，並
    非在被告家中經營六合彩等情綦詳（原審卷第二十一頁、本院八十八年十二月三
    十一日筆錄），核與被告辯解之情節相符，故本案實際並無任何確切證據足以證
    明乙○○經營二期六合彩之地點均在被告住處（原判決關於乙○○部分，認定乙
    ○○先後於八十七年十月十三日及十五日，均係利用被告住處為簽賭六合彩之賭
    博場所部分，經核與卷內事證並非完全適合，惟該部分未經上訴而告確定，並非
    本院得審判之範圍，附帶記明）；次查乙○○於警訊及偵查中雖另供稱以被告家
    中「000-0000」電話做組頭等語，然於本院審理時則證稱其係借用被告家中之該
    支電話打出去，朋友或簽賭者都是打「000-0000」與其攜帶之無線電話機聯絡等
    語（本院八十八年十二月三十一日筆錄），而乙○○遭查獲時確查扣有其隨身攜
    帶之無線電話機乙具，倘若其完全以被告家中之電話作為經營六合彩簽賭聯絡之
    用，衡情當無自行攜帶無線電話機接聽電話之必要，故其在本院之證詞應堪採信
    ，又檢察官當時並未調查被告家中電話當時之通聯紀錄藉以查證乙○○之供述是
    否確與事實相符，以盡其偵查蒐證之能事，致本院向中華電信公司臺灣北區電信
    分公司欲調取上開二支電話當時之通話紀錄查證時，因已逾通話紀錄保存期限而
    無法取得，有該分公司八十九年一月十五日北帳三字第八九Ｃ八一六００一九號
    函可按，故乙○○於警訊及偵查中關於曾使用被告家中電話經營六合彩部分不利
    於己之供述，並查無補強證據足證與事實相符，當不能資為不利於被告之論據；
    檢察官上訴意指徒憑臆測之詞，認為乙○○在被告家中經營六合彩二期以上，並
    執以任意指摘原判決不當，自非有理由，應予駁回。
三、被告經合法傳喚，無正當理由不到庭，爰不待其陳述逕行判決。
據上論結，應依刑事訴訟法第三百七十三條、第三百六十八條、第三百七十一條，判
決如主文。
本案經檢察官賴俊雄到庭執行職務。
中    華    民    國    八十九    年       四       月      二十九      日
                                臺灣高等法院刑事第二十三庭
                                    審判長法  官  劉  靜  嫻
                                          法  官  林  勤  綱
                                          法  官  宋      祺
右正本證明與原本無異。
不得上訴。
                                          書記官  郭  淑  卿
中    華    民    國    八十九    年       五       月        二        日


司法院資訊處製作；財團法人民間司法改革基金會備份。
